臺灣雲林地方法院刑事判決　　　　　　　 95年度訴字第892號
公　訴　人　臺灣雲林地方法院檢察署檢察官
被　　　告　丙○○
　　　　　　　　　　現於另案在臺灣雲林第二監獄執行中
上列被告因違反毒品危害防制條例案件，經檢察官提起公訴（95
年度毒偵字第1711號）及移送併辦（96年度毒偵字第4 號），被
告於準備程序進行中就被訴事實為有罪之陳述，經本院聽取當事
人意見後，認宜由獨任法官進行簡式審判程序，裁定進行簡式審
判程序，本院判決如下：
    主  文
丙○○施用第一級毒品，累犯，處有期徒刑壹年貳月。扣案之第
一級毒品海洛因零點零捌公克（空包裝袋重零點壹陸公克）沒收
銷燬之。
    事  實
一、丙○○於民國91年間因施用第一級毒品案件，經法院判處有
    期徒刑10月確定，91年12月4 日實施強制戒治，92年5 月13
    日停止戒治，92年12月3 日戒治期滿，92年間又因施用第一
    級毒品案件，經法院判處有期徒刑11月確定，93年2 月12日
    入監接續執行上開兩罪，94年10月8 日縮短刑期執行完畢 (
    視為已執行完畢)。 詎其仍不知悔改，於上開強制戒治執行
    完畢釋放後，五年內復基於施用第一級毒品海洛因之犯意，
    於(一)95年9 月25日下午2 時許，在彰化縣永靖鄉永靖國中旁
    之錫壽路邊某處，以將海洛因摻水注入注射針筒，注射至血
    管之方式施用第一級毒品海洛因1 次，嗣於95年9 月26日上
    午10時許，在彰化縣永靖鄉○○村○○路與新館路口為警查
    獲，並扣得第一級毒品海洛因1 包淨重0.08公克（空包裝袋
    重0.16公克）嗣經警採集其尿液送驗，結果呈嗎啡陽性反應
    。(二)95年10月13日驗尿時點起回溯72小時內之某時，在彰化
    縣永靖鄉○○村○○路172 號住處，以將第一級毒品海洛因
    摻水混合後置於注射針筒內，施打於皮下或血管之方式，施
    用第一級毒品海洛因1 次。嗣於95年10月13日10時許，在彰
    化縣永靖鄉○○村○○路為警盤查，經採尿送驗，結果檢出
    毒品嗎啡之陽性反應。
二、案經臺灣雲林地方法院檢察署檢察官偵查起訴及移送併辦。
    理  由
一、訊據被告丙○○對上揭犯罪事實均坦承不諱，並有白粉1 包
    扣案可佐，上開扣案之白粉經送鑑驗結果，含有毒品海洛因
    成分（合計淨重0.08公克），有法務部調查局95年10月24日
    調科壹字第09523029630 號鑑定書1 紙在卷足憑（乙○毒偵
    1711號卷第3 頁）。而被告經警採尿送驗結果，亦均呈嗎啡
    陽性反應（按海洛因係由嗎啡經化學合成而製得，經注射進
    入人體後，因代謝分解成嗎啡，因此注射海洛因後，由尿液
    中檢驗結果仍為嗎啡反應），有彰化縣警察局員林分局委託
    檢驗尿液代號與真實姓名對照認證單（員警分偵字第095000
    83494 號卷第11頁、彰檢95年度毒偵字第4818號卷第19頁）
    、詮昕科技股份有限公司濫用藥物尿液檢驗報告（乙○95年
    度毒偵字第3955號卷第14頁、乙○95年度毒偵字第4818號卷
    第18頁）各2 紙在卷可稽，足認被告上開自白與事實相符，
    堪可採信。又被告因施用第一級毒品案件，經法院裁定實施
    強制戒治，於92年5 月13日停止戒治釋放，92年12月3 日戒
    治期滿，有臺灣高等法院被告前案紀錄表、臺灣雲林地方法
    院檢察署全國施用毒品案件紀錄表各1 份在卷可參。被告於
    強制戒治執行完畢釋放後，5 年內再犯本件施用毒品之事證
    明確，犯行堪以認定。
二、按海洛因為毒品危害防制條例第2 條第2 項第1 款所明定之
    第一級毒品。核被告丙○○所為，係犯毒品危害防制條例第
    10條第1 項之施用第一級毒品罪。其2 次非法持有第一級毒
    品海洛因之低度行為，均已為其施用之高度行為所吸收，均
    不另論罪。另按刑事法若干犯罪行為態樣，本質上原具有反
    覆、延續實行之特徵，立法時既予特別歸類，定為犯罪構成
    要件之行為要素，則行為人基於概括之犯意，在密切接近之
    一定時、地持續實行之複次行為，倘依社會通念，於客觀上
    認為符合一個反覆、延續性之行為觀念者，於刑法評價上，
    即應僅成立一罪。學理上所稱「集合犯」之職業性、營業性
    或收集性等具有重複特質之犯罪均屬之，例如經營、從事業
    務、收集、販賣、製造、散布等行為概念者是（最高法院95
    年度臺上字第1079號判決意旨可資參照）。而毒品具有高度
    之成癮性及濫用性，施用毒品之行為本身，顯然具有反覆性
    及延續性之特徵，本件被告於半個月內被查獲施用第一級毒
    品海洛因2 次，其施用地點又均在彰化縣永靖鄉，是被告應
    係習慣性地反覆施用第一級毒品，應予評價為「集合犯」之
    包括一罪較為合理。又被告丙○○前因施用第一級毒品案件
    ，經法院分別判處有期徒刑10月、11月確定，經接續執行，
    於94年10月8 日縮短刑期執行完畢，有臺灣高等法院被告前
    案紀錄表1 份在卷可參，其於前開有期徒刑執行完畢後5 年
    內故意再犯本件有期徒刑以上之罪，為累犯，應依刑法第47
    條第1 項加重其刑。爰審酌被告前因施用毒品，經強制戒治
    之及入監服刑後猶犯同罪行、其犯罪本質上為戕害自我身心
    健康之行為，尚未嚴重破壞社會秩序或侵害他人權益，及其
    犯後坦承犯行、態度尚可、教育程度為國中畢業等一切情狀
    ，量處如主文所示之刑。扣案如主文所示之毒品海洛因，係
    查獲之第一級毒品，應依毒品危害防制條例第18條第1 項前
    段規定沒收銷燬之。
據上論斷，應依刑事訴訟法第273 條之1 第1 項、第299 條第1
項前段，毒品危害防制條例第10條第1 項、第18條第1 項前段，
刑法第11條前段、第47條第1 項，判決如主文。
本案經檢察官甲○○到庭執行職務
中　　華　　民　　國　　96　　年　　2 　　月　　9 　　日
                  刑事第一庭    法  官  楊昱辰
以上正本證明與原本無異。
如不服本判決，應於判決收受後10日內，向本院提出上訴狀（須
附繕本）。
                                書記官　黃秋萍
中　　華　　民　　國　　96　　年　　2 　　月　　9　　日
附錄法條：
毒品危害防制條例第10條
施用第一級毒品者，處 6 月以上 5 年以下有期徒刑。
施用第二級毒品者，處 3 年以下有期徒刑。
